臺灣桃園地方法院刑事判決　　　　　　　　　　　　　九十三年度訴字第六九四號
　　公　訴　人　臺灣桃園地方法院檢察署檢察官
　　被　　　告　乙○○
右列被告因偽造文書等案件，經檢察官提起公訴（九十二年度偵字第一三三號），本
院裁定改依簡式審判程序，茲判決如左：
    主  文
乙○○行使偽造私文書，足以生損害於公眾及他人，處有期徒刑參月，如易科罰金，
以參佰元折算壹日。緩刑參年。如附表編號一至七「偽造署名及印文」欄及「偽造印
章」欄所示之物，均沒收之。
    事  實
一、乙○○係桃園縣桃園巿大擎天巿民農園負責人，於民國九十年十二月二日在該農
    園舉辦「溫馨農耕、花鄉再現」活動，活動中並進行寫生比賽，比賽冠軍者得新
    臺幣（下同）二千元；亞軍者得一千元；季軍者得五百元；佳作者得三百元，獎
    金則由乙○○先行墊付，再由乙○○向輔導巿民農園之桃園縣桃園巿農會請領。
    李寧、李薇、廖珮晴、黃麗原、許志維、詹佳蓉、詹琯云等人乃前往參加上開活
    動寫生比賽，並分別獲得如附表編號一至七所示之名次及獎金。詎乙○○竟基於
    意圖為自己不法之所有及行使偽造私文書之犯意，偽造如附表編號一至七「偽造
    印章」欄所示之李寧、李薇、廖珮晴、黃麗原、許志維、曾佳蓉、曾琯玉（乙○
    ○誤以為詹佳蓉姓名為曾佳蓉，並將詹琯云姓名誤以為曾琯玉）等人之印章共七
    枚，並持上開偽造印章共七枚，在九十年桃園巿農會辦理巿民農園日「溫馨農耕
    、花鄉再現」活動城鄉寫生比賽獎金國小組及幼教組具領清冊上偽造如附表編號
    一至七「偽造署名及印文」欄所示之偽造署名及印文，再持該偽造署名及印文之
    具領清冊向桃園縣桃園巿農會行使，使不知情之該農會人員游輝俊誤以為乙○○
    已墊付如附表編號一至七所示之人之獎金，遂陷於錯誤發放如附表編號一至七所
    示之獎金予乙○○，共計詐得五千六百元，足以生損害於如附表編號一至七所示
    之人及桃園巿農會。嗣李寧及李薇之父甲○○因子女遲未領獎，查詢方知上情。
二、案經甲○○訴由臺灣桃園地方法院檢察署檢察官偵查起訴。
    理  由
一、右揭犯罪事實，業據被告乙○○於本院審理中坦承不諱（參見本院卷第二四、三
    十頁），並經告訴人甲○○、證人林惠珍即廖珮晴之母、證人黃進豐即黃麗原之
    父、證人廖育彤即許志維之母、證人游輝俊即桃園縣桃園市農會人員分別於偵查
    及本院審理中指訴及證述明確。此外，復有桃園縣桃園市農會送件表暨所附之上
    開具領清冊及詹佳蓉、詹琯云之法務部戶役政連結作業系統個人基本資料單等件
    附卷可稽。綜上所述，足見被告之自白核與事實相符，應可採為論罪科刑之依據
    。從而，本件事證已臻明確，被告犯行洵堪認定，應予依法論科。
二、核被告所為，係犯刑法第二百十六條、第二百十條之行使偽造私文書罪、刑法第
    三百三十九條第一項之詐欺取財罪。被告偽造如附表編號一至七所示之人之印章
    、印文及署名之行為，均為偽造上開具領清冊之私文書之部分行為，又偽造上開
    具領清冊之私文書後復持以行使，其偽造之低度行為應為行使之高度行為所吸收
    ，均不另論罪。被告就所犯上揭行使偽造私文書罪及詐欺取財罪間，有方法目的
    、原因結果之牽連關係，依刑法第五十五條之規定，應從一重之行使偽造私文書
    罪處斷。爰審酌被告於本院審理中終能坦認犯行，且告訴人亦當庭表示願意原諒
    被告，但希望被告好自為之一情（參見本院卷第三二頁），公訴人亦當庭更正原
    起訴檢察官對被告具體求刑有期徒刑一年之意，而依當庭協商之內容改對被告求
    處有期徒刑三月，並請宣告緩刑等語（參見本院卷第三一頁），及被告犯罪所得
    財物金額尚微，態度尚稱良好等一切情狀，量處如主文所示之刑。末查，被告前
    未曾受有期徒刑以上刑之宣告，此有臺灣高等法院被告全國前案紀錄表、臺灣桃
    園地方法院檢察署刑案資料查註紀錄表各一份附卷可參，經此次科刑教訓後，應
    知警惕而無再犯之虞，本院認為前開對其宣告之刑，以暫不執行為適當，併予宣
    告緩刑三年，以啟自新。至被告所偽造之上開具領清冊，業經被告申請呈交桃園
    縣桃園市農會，已編為桃園縣桃園市農會之卷證資料，而非被告所有，爰不另為
    沒收之諭知，惟上開具領清冊上之如附表編號一至七「偽造署名及印文」欄所示
    之偽造印文及署名，仍均依刑法第二百十九條之規定，不問屬於犯人與否，併予
    宣告沒收。另如附表編號一至七「偽造印章」欄所示之偽造印章，雖未扣案，但
    無證據證明業已滅失不復存在，不問屬於犯人與否，仍均應刑法第二百十九條之
    規定，併予宣告沒收。
三、又本件被告所犯係死刑、無期徒刑、最輕本刑為三年以上有期徒刑以外之罪，其
    於準備程序中就被訴事實為有罪之陳述，經法官告知簡式審判程序之旨，並聽取
    公訴人、被告之意見後，本院認為適宜由受命法官獨任進行簡式審判程序，附予
    敘明。
據上論斷，應依刑事訴訟法第二百七十三條之一第一項、第二百九十九條第一項前段
，刑法第二百十六條、第二百十條、第三百三十九條第一項、第五十五條、第四十一
條第一項前段、第七十四條第一款、第二百十九條，罰金罰鍰提高標準條例第一條前
段、第二條，判決如主文。
本案經檢察官簡志祥到庭執行職務。
中      華      民      國    九十三    年      五      月    三十一    日
                                  臺灣桃園地方法院刑事第十二庭
                                      法  官    林  家  賢
右正本證明與原本無異。
如不服本判決，應於判決送達後十日內向本院提出上訴狀( 應附繕本 )，上訴於
臺灣高等法院。
                                      書記官    戴  育  萍
中        華        民        國    九十三    年    六    月     四     日
附錄本判決論罪科刑法條：
刑法第二百十條：
偽造、變造私文書，足以生損害於公眾或他人者，處五年以下有期徒刑。
刑法第二百十六條：
行使第二百十條至第二百十五條之文書者，依偽造、變造文書或登載不實事項或使登
載不實事項之規定處斷。
刑法第三百三十九條第一項：
意圖為自己或第三人不法之所有，以詐術使人將本人或第三人之物交付者，處五年以
下有期徒刑、拘役或科或併科一千元以下罰金。
~F0
~T40
┌────────────────────────────────────
│附表                                          九十三年
├──┬────┬────┬──────┬────────┬───────
│編號│ 姓  名 │ 名  次 │ 獎      金 │ 偽造署名及印文 │ 偽 造 印 章
│    │        │        │ （新臺幣） │                │ （均未扣案）
├──┼────┼────┼──────┼────────┼───────
│一  │ 許志維 │ 冠  軍 │ 二千元     │ 偽造「許志維」 │偽造「許志維」
│    │        │        │            │ 署名一枚、印文 │印章一枚
│    │        │        │            │ 一枚           │
├──┼────┼────┼──────┼────────┼───────
│二  │ 廖珮晴 │ 亞  軍 │ 一千元     │ 偽造「廖珮晴」 │偽造「廖珮晴」
│    │        │        │            │ 署名一枚、印文 │印章一枚
│    │        │        │            │ 一枚           │
├──┼────┼────┼──────┼────────┼───────
│三  │ 詹佳蓉 │ 亞  軍 │ 一千元     │ 偽造「曾佳蓉」 │偽造「曾佳蓉」
│    │        │        │            │ 署名一枚、印文 │印章一枚
│    │        │        │            │ 一枚           │
├──┼────┼────┼──────┼────────┼───────
│四  │ 李  薇 │ 季  軍 │ 五百元     │ 偽造「李薇」署 │偽造「李薇」印
│    │        │        │            │ 名一枚、印文一 │章一枚
│    │        │        │            │ 枚             │
├──┼────┼────┼──────┼────────┼───────
│五  │ 詹琯云 │ 季  軍 │ 五百元     │ 偽造「曾琯玉」 │偽造「曾琯玉」
│    │        │        │            │ 署名一枚、印文 │印章一枚
│    │        │        │            │ 一枚           │
├──┼────┼────┼──────┼────────┼───────
│六  │ 黃麗原 │ 佳  作 │ 三百元     │ 偽造「黃麗原」 │偽造「黃麗原」
│    │        │        │            │ 署名一枚、印文 │印章一枚
│    │        │      │            │ 一枚           │
├──┼────┼────┼──────┼────────┼───────
│七  │ 李  寧 │ 佳  作 │ 三百元     │ 偽造「李寧」署 │偽造「李寧」印
│    │        │        │            │ 名一枚、印文一 │章一枚
│    │        │        │            │ 枚             │
└──┴────┴────┴──────┴────────┴───────
